---
title: "AnalisisREV"
output:
  html_document:
    theme: journal
    toc: true
    toc_float: true
    cod_folding: hide
date: "2023-12-21"
---

```{r, include = FALSE}
knitr::opts_chunk$set(echo = FALSE, include = TRUE)
```


```{r, include=FALSE}
#TRATAMIENTO BASE REVINCULADORES 
pacman::p_load("dplyr", "ggplot2", "readr", "readxl", "data.table", "summarytools", "psych", "Hmisc",
               "openxlsx") 

#ABRIR
BASE <- read_excel("C:/Users/cata_/Documents/UMCE2/REVINCULADORES/BASE3.xlsx")


```

```{r include=FALSE}
# columnas SIN  modificar
names(BASE)

columnas_no_modificar <- c("CODIGOREG", "REGION", "ESTABLECIMIENTO", "SOSTENEDOR",
                           "DIRECTOR", "JEFE_UTP", "DUPLA_PSICOSOCIAL", "ENC_CONVIVENCIA",
                           "EST_NOMBRE","EST_SEXO", "EST_GENERO", "EST_EDAD", "EST_RUT", "N_DESVINCULADOS", 
                           "EST_FECHA_NAC", "EST_NACIONALIDAD", "EST_ESTABLECIMIENTO", "EST_ULTIMOCURSO",
                           "EST_ESPECIALIDAD", "NOMBRE_TUTOR", "RELACION_TUTOR", "FONO_TUTOR", 
                           "CORREO_TUTOR", "OTRO_ESPECIALIDAD")

# Lista de columnas para aplicar la transformación
columnas_para_transformar <- setdiff(names(BASE), columnas_no_modificar)

# Transformación de las celdas con información a 'SI' y las vacías a 'NA'
BASE[columnas_para_transformar] <- BASE[columnas_para_transformar] %>%
  mutate_all(.funs = ~ifelse(is.na(.), "0", "1"))


```


```{r include=FALSE}
# Obtener el tipo de cada variable en el dataframe datos_educacion
tipos_variables <- sapply(BASE, function(x) class(x))

# Mostrar los tipos de cada variable
print(tipos_variables)


# Convertir las variables dummy a numéricas
BASE[, c("DESV_FAMILIAR", "DEV_CUIDADOS","DESV_ENFERM","DESV_DUELO","DESV_SOCIOECON",
         "DESV_TRABAJO", "DESV_TRASLADO","DESV_REGRESO","DESV_PROB_CONV", "DESV_IDENTIDAD","DESV_DISC_APRENDIZ","DESV_LEJANIA",
         "DESV_TRANSPORTE","DESV_CONECTIVIDAD","DESV_FALTA_OFERTA","DESV_SALUD",
         "DESV_CONFLICT_JUST","DESV_CONS_DROGAS","DESV_SMILITAR","DESV_PROB_SAE",
         "DESV_MIGRACION", "DESV_REINCORPORADO_OTROPROG")] <- 
  lapply(BASE[, c("DESV_FAMILIAR", "DEV_CUIDADOS","DESV_ENFERM","DESV_DUELO","DESV_SOCIOECON",
                  "DESV_TRABAJO", "DESV_TRASLADO","DESV_REGRESO","DESV_PROB_CONV",
                  "DESV_IDENTIDAD","DESV_DISC_APRENDIZ","DESV_LEJANIA",
                  "DESV_TRANSPORTE","DESV_CONECTIVIDAD","DESV_FALTA_OFERTA","DESV_SALUD",
                  "DESV_CONFLICT_JUST","DESV_CONS_DROGAS","DESV_SMILITAR","DESV_PROB_SAE",
                  "DESV_MIGRACION", "DESV_REINCORPORADO_OTROPROG")], as.numeric)
```

### ANALISIS BASE ENCUESTA 

#### Desvinculación de acuerdo a los supuestos

```{r, include=FALSE}
names(BASE)
summary(BASE)
# Obtener la frecuencia de cada supuesto de desvinculación
BASE$DESV_NOSUPUESTO
BASE$DESV_OTRO<- ifelse(BASE$DESV_OTRO == 1, 1, 0)
BASE$DESV_NOSUPUESTO<- ifelse(BASE$DESV_NOSUPUESTO == 1, 1, 0)
frecuencia_supuestos <- colSums(BASE[, c("DESV_FAMILIAR",               "DESV_CUIDADOS",              
  "DESV_ENFERM",                 "DESV_DUELO" ,                 "DESV_SOCIOECON",             
  "DESV_TRABAJO",                "DESV_PROB_CONV",              "DESV_IDENTIDAD",             
  "DESV_DISC_APRENDIZ",          "DESV_LEJANIA",                "DESV_TRANSPORTE",           
 "DESV_CONECTIVIDAD" ,          "DESV_FALTA_OFERTA" ,          "DESV_SALUD" ,                
 "DESV_CONFLICT_JUST" ,         "DESV_CONS_DROGAS"  ,          "DESV_SMILITAR"  ,            
 "DESV_PROB_SAE"   ,            "DESV_REINCORPORADO_OTROPROG", "DESV_MIGRACION"  ,                         "DESV_OTRO" , "DESV_NOSUPUESTO"   )])

# Crear un dataframe con la frecuencia y los nombres de los supuestos

df_frecuencia <- data.frame(supuesto = names(frecuencia_supuestos), frecuencia = frecuencia_supuestos)

# Calcular los porcentajes
df_frecuencia$porcentaje <- df_frecuencia$frecuencia / sum(df_frecuencia$frecuencia) * 100

```

#### Grafico de torta Desvinculación de acuerdo a cada supuesto

```{r, echo= FALSE, message= FALSE, fig.width=10, fig.height=6}

# Crear el gráfico de torta
ggplot(df_frecuencia, aes(x = "", y = porcentaje, fill = supuesto)) +
  geom_bar(stat = "identity", width = 1, color = "white") +
  coord_polar("y", start = 0) +
  labs(title = "Porcentaje de desvinculación por supuesto",
       x = NULL, y = NULL) +
  geom_text(aes(label = paste0(round(porcentaje, 2), "%")),
            position = position_stack(vjust = 0.5),
            size = 4) +
  theme_gray() 

```

```{r}
p <- ggplot(df_frecuencia, aes(x = "", y = porcentaje, fill = supuesto)) +
  geom_bar(stat = "identity", width = 1) +
  coord_polar("y", start = 0) +
  geom_text(aes(label = paste0(round(porcentaje), "%")),
            position = position_stack(vjust = 0.5),
            size = 4) +
  labs(title = "Porcentaje por Supuesto") +
  theme_minimal() +
  theme_void()

# Agregar etiquetas fuera del gráfico
p + theme(plot.margin = margin(1, 1, 1, 1, "cm"))

```


#### Grafico de barras Desvinculación de acuerdo a cada supuesto

```{r  echo= FALSE, message= FALSE, fig.width=10, fig.height=6}
# Crear el gráfico de barras para mostrar nombres y porcentajes de supuestos
ggplot(df_frecuencia, aes(x = supuesto, y = porcentaje, fill = supuesto)) +
  geom_bar(stat = "identity") +
  geom_text(aes(label = paste0(round(porcentaje, 2), "%")),
            vjust = -0.5, size = 3) +
  labs(title = "Porcentaje de desvinculación por supuesto",
       x = "Supuestos de desvinculación", y = "Porcentaje") +
  theme_light() +
  theme(axis.text.x = element_text(angle = 45, hjust = 1))
```

TABLA POR SUPUESTO DE DESVINCULACION 

```{r}
install.packages("")
library(openxlsx)

# Normalizar y limpiar los nombres de los establecimientos en ambas bases de datos
BASE <- BASE %>%
  mutate(ESTABLECIMIENTO = tolower(ESTABLECIMIENTO)) %>%
  mutate(ESTABLECIMIENTO = stri_trans_general(ESTABLECIMIENTO, "Latin-ASCII")) # Eliminar tildes y caracteres especiales

PLANILLA <- PLANILLA %>%
  mutate(ESTABLECIMIENTO = tolower(ESTABLECIMIENTO)) %>%
  mutate(ESTABLECIMIENTO = stri_trans_general(ESTABLECIMIENTO, "Latin-ASCII")) # Eliminar tildes y caracteres especiales


PLANILLACHICA <- select(PLANILLA, "RUN", "PROVINCIAL")
BASECHICA <- select(BASE, "EST_RUT")


BASECHICA <- BASECHICA %>%
  mutate(EST_RUT = str_replace_all(EST_RUT, "[.-]", ""), # Elimina guiones y puntos
         DV = substr(EST_RUT, nchar(EST_RUT), nchar(EST_RUT)) # Extrae el último dígito
  )
BASECHICA$EST_RUT <- substr(BASECHICA$EST_RUT, 1, nchar(BASECHICA$EST_RUT) - 1)

names(PLANILLACHICA)[names(PLANILLACHICA) == "RUN"] <- "EST_RUT"

PLANILLACHICA <- PLANILLACHICA %>%
  mutate(EST_RUT = str_replace_all(EST_RUT, "[.-]", ""))
PLANILLACHICA$EST_RUT <- ifelse(nchar(PLANILLACHICA$EST_RUT) > 9,
                                substr(PLANILLACHICA$EST_RUT, 1, nchar(PLANILLACHICA$EST_RUT) - 1),
                                PLANILLACHICA$EST_RUT)


BASECHICA <- BASECHICA[!duplicated(BASECHICA$EST_RUT), ]
PLANILLACHICA <- PLANILLACHICA[!duplicated(PLANILLACHICA$EST_RUT), ]


# Realizar la unión basada en coincidencias de 'ESTABLECIMIENTO' entre PLANILLA y BASE
datos_unidos <- merge(PLANILLACHICA, BASECHICA, by = "EST_RUT", all.x = F)

BASE <- BASE %>%
  mutate(EST_RUT = str_replace_all(EST_RUT, "[.-]", ""), # Elimina guiones y puntos
         DV = substr(EST_RUT, nchar(EST_RUT), nchar(EST_RUT)) # Extrae el último dígito
  )
BASE$EST_RUT <- substr(BASE$EST_RUT, 1, nchar(BASE$EST_RUT) - 1)


resultado_final <- merge(datos_unidos, BASE, by = "EST_RUT")
resultado_final <- merge(BASE, coincidencias, by.x = "EST_RUT", by.y = "EST_RUT", all.x = TRUE)
write.xlsx(resultado_final, "C:/Users/cata_/Documents/UMCE2/BASE3.xlsx")


```

```{r}
#Calular lo estudiantes sin supuestos 
estudiantes_sin_supuestos <- BASE %>%
  filter(rowSums(select(., starts_with("DESV_"))) == 0)
print(estudiantes_sin_supuestos)

BASE <- BASE %>%
  mutate(DESV_NOSUPUESTO = ifelse(rowSums(select(., starts_with("DESV_"))) == 0, 1, DESV_NOSUPUESTO))

# Calcular el promedio de cadBASECHICA# Calcular el promedio de cada supuesto de desvinculación escolar por provincia
porcentaje_por_provincia <- BASE %>%
  group_by(PROVINCIAL) %>%
  summarise(
    across(starts_with("DESV_"), ~mean(.x) * 100, .names = "Porcentaje_{.col}") # Calcular el porcentaje para cada supuesto
  )

# Transponer los datos para tener los supuestos como filas y provincias como columnas
porcentaje_por_provincia_transpuesto <- porcentaje_por_provincia %>%
  pivot_longer(cols = starts_with("Porcentaje_"), names_to = "Supuesto", values_to = "Porcentaje") %>%
  pivot_wider(names_from = PROVINCIAL, values_from = Porcentaje)

# Mostrar el resultado
print(porcentaje_por_provincia_transpuesto)


# Generar la tabla con kableExtra y darle formato
library(kableExtra)

tabla_bonita <- porcentaje_por_provincia_transpuesto %>%
  kbl(caption = "Porcentaje de supuestos de desvinculación escolar por provincia") %>%
  kable_paper(full_width = FALSE) %>%
  row_spec(0, bold = TRUE, color = "white", background = "#0073e6") %>%
  column_spec(1, bold = TRUE)

# Mostrar la tabla en R Markdown
tabla_bonita

  
```


### ANALISIS ANTECEDENTES DE LOS ESTUDIANTES REGISTRADOS 
```{r}
# Convertir las variables dummy a numéricas
summary(BASE)
BASE[, c("ANT_COMP_FAM",                "ANT_RURAL_DOM",            
  "ANT_DISTANCIA_DOM" ,          "ANT_TRANS_ADEC"       ,       "ANT_ACC_INTERNET"  ,         
  "ANT_REL_SIGNIF_AD" ,          "ANT_REL_SIGNIF_PAR"   ,       "ANT_FALTA_OFERTA"  ,         
  "ANT_SIT_ACAD"      ,          "ANT_ASISTENCIA"       ,       "ANT_ID_GENERO"     ,         
  "ANT_SALUD"         ,          "ANT_MIGRACION"        ,        
  "ANT_SIT_DISCAP"    ,          "ANT_PROB_APRENDIZ"    ,       "ANT_CONS_DROGAS"   ,         
  "ANT_CONFLICT_JUST" ,          "ANT_INCORPORADO_OP"             ,      "ANT_OTRO" )] <- 
  lapply(BASE[, c("ANT_COMP_FAM",                "ANT_RURAL_DOM",            
  "ANT_DISTANCIA_DOM" ,          "ANT_TRANS_ADEC"       ,       "ANT_ACC_INTERNET"  ,         
  "ANT_REL_SIGNIF_AD" ,          "ANT_REL_SIGNIF_PAR"   ,       "ANT_FALTA_OFERTA"  ,         
  "ANT_SIT_ACAD"      ,          "ANT_ASISTENCIA"       ,       "ANT_ID_GENERO"     ,         
  "ANT_SALUD"         ,          "ANT_MIGRACION"        ,        
  "ANT_SIT_DISCAP"    ,          "ANT_PROB_APRENDIZ"    ,       "ANT_CONS_DROGAS"   ,         
  "ANT_CONFLICT_JUST" ,          "ANT_INCORPORADO_OP"             ,      "ANT_OTRO" )], as.numeric)
```

```{r}
# Obtener la frecuencia de cada ANT
frecuencia_antecedentes <- colSums(BASE[, c("ANT_COMP_FAM",                "ANT_RURAL_DOM",            
  "ANT_DISTANCIA_DOM" ,          "ANT_TRANS_ADEC"       ,       "ANT_ACC_INTERNET"  ,         
  "ANT_REL_SIGNIF_AD" ,          "ANT_REL_SIGNIF_PAR"   ,       "ANT_FALTA_OFERTA"  ,         
  "ANT_SIT_ACAD"      ,          "ANT_ASISTENCIA"       ,       "ANT_ID_GENERO"     ,         
  "ANT_SALUD"         ,          "ANT_MIGRACION"        ,        
  "ANT_SIT_DISCAP"    ,          "ANT_PROB_APRENDIZ"    ,       "ANT_CONS_DROGAS"   ,         
  "ANT_CONFLICT_JUST" ,          "ANT_INCORPORADO_OP"             ,      "ANT_OTRO" )])

# Crear un dataframe con la frecuencia y los nombres de los supuestos
df_frecuencia <- data.frame(antecedentes = names(frecuencia_antecedentes), frecuencia = frecuencia_antecedentes)

# Calcular los porcentajes
df_frecuencia$porcentaje <- df_frecuencia$frecuencia / sum(df_frecuencia$frecuencia) * 100

frecuencia_ant<- colSums(BASE[,c ("ANT_COMP_FAM",                "ANT_RURAL_DOM",            
  "ANT_DISTANCIA_DOM" ,          "ANT_TRANS_ADEC"       ,       "ANT_ACC_INTERNET"  ,         
  "ANT_REL_SIGNIF_AD" ,          "ANT_REL_SIGNIF_PAR"   ,       "ANT_FALTA_OFERTA"  ,         
  "ANT_SIT_ACAD"      ,          "ANT_ASISTENCIA"       ,       "ANT_ID_GENERO"     ,         
  "ANT_SALUD"         ,          "ANT_MIGRACION"        ,        
  "ANT_SIT_DISCAP"    ,          "ANT_PROB_APRENDIZ"    ,       "ANT_CONS_DROGAS"   ,         
  "ANT_CONFLICT_JUST" ,          "ANT_INCORPORADO_OP"             ,      "ANT_OTRO" )])

resp <- unique(BASE$OTRO_ANT)
print(resp)
```

#### Grafico de barras antecedentes de estudiantes registrados
```{r  echo= FALSE, message= FALSE, fig.width=10, fig.height=6}
# Crear el gráfico de barras para mostrar nombres y porcentajes de supuestos
ggplot(df_frecuencia, aes(x = antecedentes, y = porcentaje, fill = antecedentes)) +
  geom_bar(stat = "identity") +
  geom_text(aes(label = paste0(round(porcentaje, 2), "%")),
            vjust = -0.5, size = 3) +
  labs(title = "Antecedentes de los estudiante registrados",
       x = "Antecedentes", y = "Porcentaje") +
  theme_minimal() +
  theme(axis.text.x = element_text(angle = 45, hjust = 1))
```


```{r}
columnas_antecedentes <- c("ANT_COMP_FAM",                "ANT_RURAL_DOM",            
  "ANT_DISTANCIA_DOM" ,          "ANT_TRANS_ADEC"       ,       "ANT_ACC_INTERNET"  ,         
  "ANT_REL_SIGNIF_AD" ,          "ANT_REL_SIGNIF_PAR"   ,       "ANT_FALTA_OFERTA"  ,         
  "ANT_SIT_ACAD"      ,          "ANT_ASISTENCIA"       ,       "ANT_ID_GENERO"     ,         
  "ANT_SALUD"         ,          "ANT_MIGRACION"        ,        
  "ANT_SIT_DISCAP"    ,          "ANT_PROB_APRENDIZ"    ,       "ANT_CONS_DROGAS"   ,         
  "ANT_CONFLICT_JUST" ,          "ANT_INCORPORADO_OP"             ,      "ANT_OTRO" )  # Lista con nombres de columnas de antecedentes

# Convertir las columnas de antecedentes en formato largo (longitudinal)
datos_largo <- BASE %>%
  select(all_of(columnas_antecedentes)) %>%
  pivot_longer(cols = everything(), names_to = "Antecedente", values_to = "Respuesta")

# Calcular la cantidad de respuestas por antecedente
cantidad_respuestas <- datos_largo %>%
  group_by(Antecedente) %>%
  summarise(cantidad = sum(ifelse(Respuesta == "1", 1, 0), na.rm = TRUE))  # Si son variables dummy 1/0

# Calcular el porcentaje de respuestas por antecedente
total_respuestas <- sum(cantidad_respuestas$cantidad)
cantidad_respuestas <- cantidad_respuestas %>%
  mutate(porcentaje = (cantidad / total_respuestas) * 100)

# Crear el gráfico de barras con las cantidades de respuestas
ggplot(cantidad_respuestas, aes(x = Antecedente, y = cantidad, fill = Antecedente)) +
  geom_bar(stat = "identity") +
  geom_text(aes(label = paste(cantidad, "(", round(porcentaje, 2), "%)")), vjust = -0.5, size = 3) +
  labs(title = "Cantidad y porcentaje de respuestas por antecedente",
       x = "Antecedente", y = "Cantidad") +
  theme_minimal() +
  theme(axis.text.x = element_text(angle = 45, hjust = 1))
```

```{r}
# Crear el gráfico de barras con las cantidades de respuestas y porcentaje
ggplot(cantidad_respuestas, aes(x = Antecedente, y = cantidad, fill = Antecedente)) +
  geom_bar(stat = "identity") +
  geom_text(aes(label = paste(cantidad, "(", round(porcentaje, 2), "%)")), vjust = -0.5, size = 3) +
  labs(title = "Cantidad y porcentaje de respuestas por antecedente",
       x = "Antecedente", y = "Cantidad") +
  scale_x_discrete(labels = c(
    "ANT_COMP_FAM" = "Composición familiar",
    "ANT_RURAL_DOM" =   "Zona geográfica del domicilio (urbano/rural)",     
    "ANT_DISTANCIA_DOM" ="Distancia del domicilio con el establecimiento educacional",
    "ANT_TRANS_ADEC"    = "Existencia de medios de transporte adecuados",
    "ANT_ACC_INTERNET"  = "Acceso a internet",
    "ANT_REL_SIGNIF_AD" = "Existencia o falta de relaciones significativas con adultos",
    "ANT_REL_SIGNIF_PAR"= "Existencia o falta de relaciones significativas con pares",
    "ANT_FALTA_OFERTA"  = "Falta de oferta educativa para continuar estudios",
    "ANT_SIT_ACAD"      = "Situación académica", 
    "ANT_ASISTENCIA"    = "Asistencia a clases", 
    "ANT_ID_GENERO"     = "Identidad de genero",   
    "ANT_SALUD"         = "Salud del estudiante",   
    "ANT_MIGRACION"     = "Migración",  
    "ANT_SIT_DISCAP"    = "Situación de discapacidad", 
    "ANT_PROB_APRENDIZ" = "Problemas de aprendizaje",      
    "ANT_CONS_DROGAS"   = "Consumo de drogas",   
    "ANT_CONFLICT_JUST" = "Conflictos con la justicia",        
    "ANT_INCORPORADO_OP"= "Incorporación a otro programa o modalidad educativa",     
    "ANT_OTRO" = "Otro/s antecedente/s"
    # ... y así sucesivamente para el resto de los antecedentes
  )) +
  theme_minimal() +
  theme(axis.text.x = element_text(angle = 45, hjust = 1))
```


#### Redes de los establecimientos declaradas 

```{r}
BASE[, c("MUNICIPIO", "CONSULTORIO",  "CARABINEROS", "BOMBEROS","JUNTAVECINOS", "ODP", "SENDA", "I_ED_SUPERIOR", "FUNDACIONES","OTRO_ORGANISMO")] <- 
  lapply(BASE[, c("MUNICIPIO", "CONSULTORIO",  "CARABINEROS", "BOMBEROS","JUNTAVECINOS", "ODP", "SENDA", "I_ED_SUPERIOR", "FUNDACIONES","OTRO_ORGANISMO")], as.numeric)
```

```{r}
frecuencia_redes <- colSums(BASE[,c ("MUNICIPIO", "CONSULTORIO",  "CARABINEROS", "BOMBEROS","JUNTAVECINOS", "ODP", "SENDA", "I_ED_SUPERIOR", "FUNDACIONES","OTRO_ORGANISMO")])

df_frecuencia <- data.frame(organismos = names(frecuencia_redes), frecuencia = frecuencia_redes)

df_frecuencia$porcentaje <- df_frecuencia$frecuencia / sum(df_frecuencia$frecuencia) * 100

num_respuestas <- sum(df_frecuencia$frecuencia)

```

```{r ,  echo= FALSE, message= FALSE, fig.width=10, fig.height=6}
ggplot(df_frecuencia, aes(x = organismos, y = porcentaje, fill = organismos)) +
  geom_bar(stat = "identity") +
  geom_text(aes(label = paste0(round(porcentaje, 2), "%\n", frecuencia, " respuestas")),
            vjust = -0.5, size = 3) +
  labs(title = "Porcentaje de redes de los establecimientos",
       x = "Organismos", y = "Porcentaje") +
    annotate("text", x = Inf, y = Inf, label = paste("Total de respuestas:", num_respuestas), hjust = 1, vjust = 1) +
  theme_minimal() +
  theme(axis.text.x = element_text(angle = 45, hjust = 1))
```

#### Informantes clave 

```{r,  echo= FALSE, message= FALSE, fig.width=10, fig.height=6}
BASE$INF_INTERNO <- as.numeric(as.character(BASE$INF_INTERNO))
BASE$INF_EXTERNO <- as.numeric(as.character(BASE$INF_EXTERNO))
BASE$INF_NUCLEO <- as.numeric(as.character(BASE$INF_NUCLEO))
BASE$INF_CERCANO <- as.numeric(as.character(BASE$INF_CERCANO))
# Calcular los porcentajes de informantes internos, externos, de núcleo y cercanos
porcentaje_informantes <- colSums(BASE[, c("INF_INTERNO", "INF_EXTERNO", "INF_NUCLEO", "INF_CERCANO")], na.rm = TRUE) / nrow(BASE) * 100

# Crear un dataframe con los porcentajes calculados
df_porcentajes <- data.frame(
  Tipo_Informante = c("Interno", "Externo", "Núcleo", "Cercano"),
  Porcentaje = porcentaje_informantes
)

# Graficar el porcentaje de informantes internos, externos, de núcleo y cercanos
ggplot(df_porcentajes, aes(x = "", y = Porcentaje, fill = Tipo_Informante)) +
  geom_bar(stat = "identity", width = 1, color = "white") +
  coord_polar("y", start = 0) +
  labs(title = "Porcentaje de Informantes por Tipo",
       x = NULL, y = NULL) +
  geom_text(aes(label = paste0(round(Porcentaje, 2), "%")),
            position = position_stack(vjust = 0.5)) +
  theme_minimal()

```


### ANALISIS PLANILLA REVINCULADORES 

```{r, warning=FALSE, include=FALSE}
#ABRIR POR PROVINCIAL
NORTE <- read_excel("C:/Users/cata_/Documents/PLANILLAREV.xlsx", sheet = "NORTE")
ORIENTE <- read_excel("C:/Users/cata_/Documents/PLANILLAREV.xlsx", sheet = "ORIENTE")
PONIENTE <- read_excel("C:/Users/cata_/Documents/PLANILLAREV.xlsx", sheet = "PONIENTE")
TALAGANTE <- read_excel("C:/Users/cata_/Documents/PLANILLAREV.xlsx", sheet = "TALAGANTE")
SUR <- read_excel("C:/Users/cata_/Documents/PLANILLAREV.xlsx", sheet = "SUR")
CENTRO <- read_excel("C:/Users/cata_/Documents/PLANILLAREV.xlsx", sheet = "CENTRO")
CORDILLERA <- read_excel("C:/Users/cata_/Documents/PLANILLAREV.xlsx", sheet = "CORDILLERA")

#CONVERTIR COLUMNAS COMBINADA
SUR <- SUR %>%
  mutate(ESTABLECIMIENTO = zoo::na.locf(ESTABLECIMIENTO))
SUR <- SUR %>%
  mutate(RBD = zoo::na.locf(RBD))
SUR <- SUR %>%
  mutate(DIRECTOR = zoo::na.locf(DIRECTOR))
SUR <- SUR %>%
  mutate(FONO_ESTAB = zoo::na.locf(FONO_ESTAB))



CORDILLERA <- CORDILLERA %>%
  mutate(DIRECTOR = zoo::na.locf(DIRECTOR))
CORDILLERA <- CORDILLERA %>%
  mutate(CORREO_DIR = zoo::na.locf(CORREO_DIR))
CORDILLERA <- CORDILLERA %>%
  mutate(FONO_ESTAB = zoo::na.locf(FONO_ESTAB))


# Ordenar las columnas de base1 según el orden de columnas de NORTE
ORIENTE <- ORIENTE[, names(NORTE)]
PONIENTE <- PONIENTE[, names(NORTE)]
TALAGANTE <- TALAGANTE[, names(NORTE)]
SUR <- SUR[, names(NORTE)]
CENTRO <- CENTRO[, names(NORTE)]
CORDILLERA <- CORDILLERA[, names(NORTE)]

#PEGAR BASES
PLANILLA <- rbindlist(list(NORTE, ORIENTE), fill = TRUE)
PLANILLA <- rbindlist(list(PLANILLA, PONIENTE), fill = TRUE)
PLANILLA <- rbindlist(list(PLANILLA, TALAGANTE), fill = TRUE)
PLANILLA <- rbindlist(list(PLANILLA, SUR), fill = TRUE)
PLANILLA <- rbindlist(list(PLANILLA, CENTRO), fill = TRUE)
PLANILLA <- rbindlist(list(PLANILLA, CORDILLERA), fill = TRUE)



#CONVERTIR NO CONTACTO
resp <- unique(PLANILLA$NO_CONTACTO)
print(resp)
PLANILLA$NOCONTACTO <- ifelse(PLANILLA$NO_CONTACTO == "SI", 1, 0)

library(dplyr)
resp <- unique(PLANILLA$SITUACIÓNMOD)
print(resp)
PLANILLA <- PLANILLA %>%
  mutate(SITUACIÓNMOD = recode(SITUACIÓNMOD, "R\r\n" = "R"))

names(PLANILLA)




```

```{r}
PLANILLA <- read_excel("C:/Users/cata_/Documents/UMCE2/PLANILLA.xlsx")
names(PLANILLA)
PLANILLA <- PLANILLA[!duplicated(PLANILLA$RUN), ]

```


### PORCENTAJE DE REVINCULACION 

+ D = DESVINCULADO 

     1. Si no existió contacto y no se registra revinculación en observaciones 
     2. Casos registrados como "compromiso de escolarización" o similar
     3. Sin información 
     4. Sin matricula vigente
     
+ R = Revinculado 

     1. Las observaciones denotan que NO necesariamente implica que haya existido un proceso de "acompañamiento" del revinculador para lograr la "revinculación" (RV)
     2. Quienes tienen observaciones que indican inscripción "oficial" en Ex. libres
     
+ RV = Revinculado 
      
     1. En este caso no necesariamente se evidenció un proceso de aompañamiento, aunque no se puede tener seguridad al respecto, al menos es importante hacer mención de que no se puede comprobar la participación del revindulador o de la estrategia, en cada caso 
      
+ P = Pendiente 
     
     1. Se mantiene lo ya registrado por los vinculadores

+ NA = Sin respuesta
     
     1. Cuando se registraron como "egresos" o "alta por edad máxima" o "fallecido" 

```{r,  warning =FALSE, echo= FALSE, message= FALSE, fig.width=10, fig.height=6}
library(ggplot2)
# Crear un gráfico de pastel con porcentajes
ggplot(PLANILLA, aes(x = "", fill = SITUACIÓNMOD)) +
  geom_bar(width = 1) +
  coord_polar("y", start = 0) +
  labs(title = "Porcentaje de Estudiantes por Situación de Modificación", fill = "Situación de Modificación") +
  geom_text(aes(label = paste0(round((..count..)/sum(..count..)*100), "%")), stat = "count", position = position_stack(vjust = 0.5))+
  scale_x_discrete(labels = c( "D" = "Desvinculado",
                               "F" = "Fuera de Chile",
                               "P" = "Pendiente",
                               "R" = "Revinculado",
                               "RV" = "Revinculación incierta"))
```

#### Revinculación de acuerdo a cada provincial 
```{r,  echo= FALSE, message= FALSE, fig.width=10, fig.height=6}
# Crear gráfico de barras apiladas
ggplot(PLANILLA, aes(x = PROVINCIAL, fill = SITUACIÓNMOD)) +
  geom_bar(position = "stack") +
  labs(title = "Distribución de Situación de Modificación por Provincia", x = "Provincia", y = "Cantidad") +
  theme(axis.text.x = element_text(angle = 45, hjust = 1)) # Rotar etiquetas del eje x para mejor visualización



```

```{r}
# Calcular la cantidad total de respuestas por provincia y situación de modificación
total_por_provincia <- PLANILLA %>%
  group_by(PROVINCIAL) %>%
  summarise(total_cantidad = n(), .groups = 'drop')  # Cantidad total por provincia

# Calcular los porcentajes de cada situación de modificación por provincia
porcentajes_por_provincia <- PLANILLA %>%
  group_by(PROVINCIAL, SITUACIÓNMOD) %>%
  summarise(cantidad = n()) %>%
  mutate(porcentaje = (cantidad / sum(cantidad)) * 100)  # Porcentaje por provincia y situación de modificación

ggplot(PLANILLA, aes(x = PROVINCIAL, fill = SITUACIÓNMOD)) +
geom_bar(position = "stack") +
geom_text(data = total_por_provincia, aes(label = paste("Total:", total_cantidad), y = total_cantidad), vjust = -0.5, size = 3) +
geom_text(data = porcentajes_por_provincia, aes(label = paste(round(porcentaje, 2), "%"), y = cantidad), position = position_stack(vjust = 0.5), size = 3) +
labs(title = "Distribución de Situación de Modificación por Provincia", x = "Provincia", y = "Cantidad") +
theme(axis.text.x = element_text(angle = 45, hjust = 1)) 

resp <- unique(PLANILLA$PROVINCIAL)
print(resp)
```


### Revinculación de acuerdo a cada provincial considerando porcentaje total

```{r,  echo= FALSE, message= FALSE, fig.width=10, fig.height=6}

# Calcular porcentajes por grupo (SITUACIÓNMOD y PROVINCIAL)
porcentajes <- PLANILLA %>%
  group_by(PROVINCIAL, SITUACIÓNMOD) %>%
  summarise(Count = n()) %>%
  mutate(Percentage = (Count / sum(Count)) * 100)

# Crear gráfico de barras apiladas con porcentajes
ggplot(porcentajes, aes(x = PROVINCIAL, y = Percentage, fill = SITUACIÓNMOD, label = paste0(round(Percentage), "%"))) +
  geom_bar(stat = "identity", position = "stack") +
  geom_text(position = position_stack(vjust = 0.5), size = 3) +
  labs(title = "Porcentaje de Situación de Modificación por Provincia", x = "Provincia", y = "Porcentaje") +
  theme(axis.text.x = element_text(angle = 45, hjust = 1))  # Rotar etiquetas del eje x para mejor visualización
```

### PORCENTAJE DE INFORMACIÓN OBTENIDA DE LOS APODERADOS

#### Considerando únicamente la información registrada en la columna "APODERADO" (NOMBRE)

```{r,  echo= FALSE, message= FALSE, fig.width=10, fig.height=6}
# Contar la cantidad de estudiantes que tienen información de su apoderado
estudiantes_con_apoderado <- sum(!is.na(PLANILLA$APODERADO))

# Contar la cantidad de estudiantes que no tienen información de su apoderado
estudiantes_sin_apoderado <- sum(is.na(PLANILLA$APODERADO))

# Crear un dataframe para los datos
datos_apoderado <- data.frame(
  Categoria = c("Con Apoderado", "Sin Apoderado"),
  Cantidad = c(estudiantes_con_apoderado, estudiantes_sin_apoderado)
)

# Graficar la cantidad de estudiantes con y sin información de apoderado
ggplot(datos_apoderado, aes(x = Categoria, y = Cantidad, fill = Categoria)) +
  geom_bar(stat = "identity") +
  labs(title = "Estudiantes con/sin Información de Apoderado", y = "Cantidad de Estudiantes") +
  geom_text(aes(label = Cantidad), vjust = -0.3)
```

#### Considerando únicamente la información registrada en la columna "APODERADO" (NOMBRE) POR PROVINCIAL

```{r,  echo= FALSE, message= FALSE, fig.width=10, fig.height=6}
# Obtener todas las categorías posibles de la columna PROVINCIAL
todas_categorias <- data.frame(PROVINCIAL = unique(PLANILLA$PROVINCIAL))

# Contar la cantidad total de estudiantes por provincia
estudiantes_por_provincia <- PLANILLA %>%
  group_by(PROVINCIAL) %>%
  summarise(Total = n())

# Contar la cantidad de estudiantes con apoderado por provincia
estudiantes_con_apoderado_por_provincia <- PLANILLA[!is.na(PLANILLA$APODERADO), ] %>%
  group_by(PROVINCIAL) %>%
  summarise(ConApoderado = n())

# Unir los datos y calcular porcentajes
estudiantes_porcentaje <- left_join(todas_categorias, estudiantes_por_provincia, by = "PROVINCIAL") %>%
  left_join(estudiantes_con_apoderado_por_provincia, by = "PROVINCIAL") %>%
  mutate(ConApoderado = ifelse(is.na(ConApoderado), 0, ConApoderado),
         Porcentaje = (ConApoderado / Total) * 100)

# Graficar la cantidad de estudiantes con información de apoderado y porcentaje por provincia
ggplot(estudiantes_porcentaje, aes(x = reorder(PROVINCIAL, ConApoderado), y = ConApoderado)) +
  geom_bar(stat = "identity", fill = "skyblue") +
  geom_text(aes(label = paste0(round(Porcentaje), "%")), vjust = -0.3) +
  labs(title = "Estudiantes con Información de Apoderado y Porcentaje por Provincia", x = "Provincia", y = "Cantidad de Estudiantes con Apoderado") +
  theme(axis.text.x = element_text(angle = 45, hjust = 1))  # Rotar etiquetas del eje x para mejor visualización
```

#### Considerando la existencia de al menos algo de información del apoderado (nombre-fono-direccion-correo) 

```{r}
# Crear una tabla resumen para contar la cantidad de estudiantes con/sin información de apoderado
resumen_apoderado <- PLANILLA %>%
  mutate(Información_apoderado = ifelse(!is.na(APODERADO) | !is.na(DIRECCIÓN_APOD) | !is.na(FONO_APOD) | !is.na(CORREO_APOD), "Con Información", "Sin Información")) %>%
  count(Información_apoderado)

# Graficar la cantidad de estudiantes con/sin información de apoderado
ggplot(resumen_apoderado, aes(x = Información_apoderado, y = n, fill = Información_apoderado)) +
  geom_bar(stat = "identity") +
  labs(title = "Registro de Información de Apoderado", x = "Información de Apoderado", y = "Cantidad de Estudiantes") +
  geom_text(aes(label = n), vjust = -0.3)
```



### Porcentaje de estudiantes con registro de que no se contactaron

```{r,  echo= FALSE, message= FALSE, fig.width=10, fig.height=6}

# Contar la cantidad de estudiantes no contactados (respuesta "1" en NOCONTACTO)
cantidad_no_contactados <- sum(PLANILLA$NOCONTACTO == 1, na.rm = TRUE)

# Calcular la cantidad total de estudiantes
cantidad_total_estudiantes <- nrow(PLANILLA)

# Calcular la cantidad de estudiantes contactados
cantidad_contactados <- cantidad_total_estudiantes - cantidad_no_contactados

# Crear un dataframe para los datos
datos_resumen <- data.frame(
  Estado = c("Contactados", "No Contactados"),
  Cantidad = c(cantidad_contactados, cantidad_no_contactados)
)

# Calcular el porcentaje de cada categoría
datos_resumen$Porcentaje <- (datos_resumen$Cantidad / cantidad_total_estudiantes) * 100

# Crear un gráfico de pastel con la cantidad total de estudiantes y no contactados
ggplot(datos_resumen, aes(x = "", y = Porcentaje, fill = Estado)) +
  geom_bar(stat = "identity", width = 1) +
  coord_polar("y", start = 0) +
  geom_text(aes(label = paste0(round(Porcentaje), "%")), position = position_stack(vjust = 0.5)) +
  labs(title = "Proporción de Estudiantes Contactados y No Contactados", fill = "Estado") +
  geom_text(aes(label = paste0("Total: ", cantidad_total_estudiantes)), x = 0, y = 0, size = 4, color = "black", vjust = -1)
```

